臺灣高雄地方法院民事裁定
111年度雄簡聲字第86號
聲  請  人  謝永梅  
相  對  人  中國信託商業銀行股份有限公司

法定代理人  利明献  
上列當事人間聲請停止強制執行事件，本院裁定如下：
    主  文
聲請人為相對人供擔保新臺幣壹萬伍仟元後，本院一一一年度司
執字第一二六七七九號清償債務強制執行事件之強制執行程序，
於本院一一一年度雄簡字第二四七○號債務人異議之訴事件調解
或和解成立、判決確定或撤回起訴前，應暫予停止。
    理  由
一、聲請意旨略以：相對人以本院105年司執字第46937號債權憑
    證(原執行名義為本院95年促字第88096號確定支付命令)，
    聲請本院聲請強制執行，經本院以111年度司執字第126779
    號強制執行事件（下稱系爭執行事件）受理。因聲請人已向
    本院提起債務人異議之訴（111年度雄簡字第2470號，下稱
    系爭訴訟事件）。爰依強制執行法第18條第2項規定，聲請
    供擔保裁定停止系爭執行事件強制執行程序等語。
二、按有回復原狀之聲請，或提起再審或異議之訴，或對於和解
    為繼續審判之請求，或提起宣告調解無效之訴、撤銷調解之
    訴，或對於許可強制執行之裁定提起抗告時，法院因必要情
    形或依聲請定相當並確實之擔保，得為停止強制執行之裁定
    ，強制執行法第18條第2項定有明文。又法院裁定准許停止
    強制執行所定之擔保金，係備供債權人因停止執行所受損害
    之賠償，其數額應依標的物停止執行後，債權人未能即時受
    償或利用該標的物所受之損害額，或其因另供擔保強制執行
    所受之損害額定之，非以標的物之價值或其債權額為依據。
三、經查：
（一）相對人以上開執行名義向本院聲請強制執行，經本院以系
      爭執行事件受理，並於民國111年11月29日核發扣押命令
      ，禁止聲請人在新臺幣（下同）992,595元(及自95年10月
      3日起算之利息、程序費用執行費用)之範圍內，向第三人
      台灣土地銀行收取存款債權或為其他處分，亦不得對聲請
      人清償。聲請人經提起系爭訴訟事件，現由本院審理中等
      情，業據本院依職權調閱相關卷宗資料核閱屬實，執行程
      序尚未終結；本院斟酌系爭執行事件如繼續執行，聲請人
      日後縱獲勝訴，亦恐受有難以回復損害之虞，故認系爭執
      行事件有停止執行之必要，因認聲請人聲請停止執行，為
      有理由應予准許。
（二）系爭訴訟事件之訴訟標的價額經本院核定為92,595元，相
      對人因本件停止執行所受損害，相當於上開金額延後受償
      之法定遲延利息，至於相對人延後受償期間，應視該系爭
      訴訟事件何時確定為斷。由於何時確定尚無定論，本院審
      酌系爭訴訟事件為簡易訴訟事件，並參酌各級法院辦案期
      限實施要點第2點規定之一、二審辦案期限，再考量本件
      訴訟之難易度，兼考量其他遲滯因素導致實際受償日期延
      宕等一切情事，酌定本件應供擔保金額為15,000元，爰裁
      定如主文所示。
四、依強制執行法第18條第2項，裁定如主文。
中　　華　　民　　國　　111 　年　　12　　月　　16　　日
                  高雄簡易庭  法　官  林玉心
以上正本係照原本作成。
如不服本裁定，應於送達後10日內，向本院提出抗告狀，並繳納
抗告費新臺幣1,000元。
中　　華　　民　　國　　111 　年　　12　　月　　16　　日
      　　　　　　　　　　　　書記官  李月君